臺灣桃園地方法院民事簡易判決
110年度桃簡字第1605號
原      告  奕綸有限公司


法定代理人  蔡奕亭  
訴訟代理人  練家雄律師
複代理人    陳貞文律師
被      告  達西生活科技有限公司

法定代理人  王文甫  
上列當事人間請求給付買賣價金事件，本院於民國111年3月15日
言詞辯論終結，判決如下：
    主      文
原告之訴駁回。
訴訟費用由原告負擔。
    事實及理由
壹、程序部分：
    按簡易訴訟之訴狀送達後，原告不得將原訴變更或追加他訴
    ，但擴張或減縮應受判決事項之聲明者，不在此限，民事訴
    訟法第436條第2項、第255條第1項但書第3款分別定有明文
    。本件原告起訴時原聲明為：「㈠被告應給付原告新臺幣（
    下同）40萬5,000元，及自民國110年4月13日起至清償日止
    ，按週年利率5％計算之利息。㈡願供擔保，請准宣告假執行
    」，嗣於110年12月24日言詞辯論期日，當庭變更聲明為：
    「被告應給付原告40萬5,000元，及自110年4月24日起至清
    償日止，按週年利率5％計算之利息。」（見本院卷第37頁）
    ，經核原告上開所為，係減縮應受判決事項之聲明，依上揭
    規定，應予准許。
貳、實體部分：
一、原告主張：原告係一專門製造口罩之公司，109年年初為新
    竹縣境內唯一之口罩國家隊隊員，被告乃原告長期配合之廠
    商，先前多次向原告下訂口罩，並於原告交付口罩後均依約
    給付貨款，惟原告於如附表所示時間，交付如附表所示數量
    之口罩予被告收受，總價為40萬5,000元，被告竟拒不付款
    ，嗣原告於110年4月12日寄發存證信函，催告被告應於文到
    10內給付價金，被告於110年4月13日收受，仍未獲置理，爰
    依買賣契約之法律關係，提起本件訴訟等語。並聲明：如前
    揭變更後之聲明。
二、被告則以：兩造於109年5月29日洽談合作計畫，約定原告每
    週至少出貨42萬片給被告，請被告幫原告販售，並約定付款
    方式為被告收到貨款後再給付給原告，兩造於當日成立買賣
    契約，但原告出貨量遠低於當初約定的42萬片，被告已經找
    好外銷出口的買家，但因為原告沒有依約出貨，導致被告違
    約，海外的買家因此不付款，依照兩造先前的約定，被告沒
    有收到貨款，也就不用付款給原告等語，資為抗辯。並聲明
    ：㈠原告之訴駁回。㈡如受不利之判決，願供擔保請准宣告免
    為假執行。
三、原告主張之上開事實，業據提出送貨單、請款單、存證信函
    及回執等件附卷可稽（如本院卷第7至10頁反面），且為被
    告所不爭執，堪信為真實，足認被告確有收受原告交付如附
    表所示之口罩，價金共40萬5,000元且尚未付款。
四、本院之判斷：
  ㈠按稱買賣者，謂當事人約定一方移轉財產權於他方，他方支
    付價金之契約。當事人就標的物及其價金互相同意時，買賣
    契約即為成立；當事人互相表示意思一致者，無論其為明示
    或默示，契約即為成立，民法第345條、第153條第1項分別
    定有明文。又按當事人主張有利於己之事實者，就其事實有
    舉證之責任，民事訴訟法第277條本文亦有明文。　
　㈡本件被告辯稱兩造於109年5月29日洽談合作計畫，約定原告
    每週至少出貨42萬片給被告，請被告幫原告販售，並約定付
    款方式為被告收到貨款後再給付給原告等語，並提出兩造之
    錄音檔及譯文、紙張紀錄為證（見本院卷第40至44頁），上
    開錄音檔及譯文雖為原告所不否認，惟原告主張兩造並未有
    每週至少出貨42萬片給被告之約定，且付款條件依兩造歷次
    交易所默示約定之付款時間，為被告收受口罩後之一個月內
    等語，並提出兩造之對話紀錄為證（見本院卷第68至77頁）
    ，經查：
　⒈觀諸被告提出兩造於109年5月29日之錄音譯文，可知原告表
    示：「這個跟這個是平面，也就是說我光平面一天我抓20萬
    ，減掉9萬，所以等於我還有11萬，天，那初期我們還是做6
    天,所以每週有66萬,但是呢現在比較麻煩的就說，他一天是
    9萬可是他一個禮拜要我交63萬，是不是很白癡，那叫我們
    不要加班，我不懂他這個政策到底是什麼東西啦，裝傻阿，
    真的是裝傻阿，那實際上我6天，69才54阿，我必須要從這
    邊再拉9萬過去阿，所以再扣一個9萬，我只剩下57萬可以交
    阿，這是每一週阿，那現在的迅龍，迅龍再跟我老婆要求每
    天1萬的話，一個星期就是6萬，那吳先生大概是1到2萬吧，
    至少要這樣跟他騙一騙嘛，然後我一個外銷的，他是，他是
    20萬，一個月，也就是5萬一週就對了，那還有一個藥師，
    藥局的話我估計啦大概是1到2萬，所以這樣的話每個禮拜就
    是6、8、13、15，15萬這是週，所以15萬，57、2，還很充
    裕啊，還有42萬，還有42萬，那原則上，我大概6月份我會
    交一個，交一個30萬片到國外去，那是我自己很要好的朋友
    ，那剩下的我們就可以去發揮了，那你看就是說，你這邊，
    因為我現在統一報價喔，就是像這些比較，比較親近的我就
    報3塊啦，其他有的沒的廠商3.5到4.5，這個之間啦，那打
    算說你這邊呢初期呢，你這邊我也是用3塊給你。」等語（
    見本院卷第40頁），可知原告向被告預估原告公司之產能，
    扣除國家定額徵用數量與分配給其他廠商之出貨量，粗估可
    供被告販賣之口罩貨量，與單片之報價，原告雖有提到42萬
    片，但要交30萬片給國外的朋友，剩下的才是給被告的貨量
    ，則被告辯稱兩造約定原告每週至少出貨42萬片給被告云云
    ，尚屬無據。
　⒉又依兩造當日之錄音譯文，可知原告表示：「只是說你周轉
    上如果有困難那就是你賣出去了，你再給我錢就可以了，這
    樣。…就是我就直接丟到你的倉庫去，那你先不用給我錢，
    你賣掉了再給我錢，這樣你財務壓力就不會大…那你，你小
    量的，你小量的你反正我們配合的方式大概就是這樣，你的
    部分我們可以做的就是，你收到錢再給我，那既然大家長期
    配合，我們就是站在這個互相支援的立場來處理這些事情」
    等語（見本院卷第42至43頁），足見兩造確有約定由被告出
    售口罩取得價金後再給付貨款給原告為付款條件，且依兩造
    之對話紀錄可知買賣之標的物為口罩，價金初期為1個3元，
    待被告收到貨款後再行給付，堪認兩造就買賣契約之必要之
    點已達合意，是買賣契約業已成立。原告雖主張兩造於109
    年5月29日並未成立買賣契約，至多僅為表達兩造進行交易
    意願之意向，買賣契約係隨被告各次下單而各別成立云云，
    固據提出兩造之對話紀錄為證（見本院卷第68至77頁），則
    為被告所否認，並辯稱前開對話紀錄是被告為方便原告對帳
    ，主動在line群組提供付款通知等語，而原告既主張買賣契
    約係隨被告各次下單而各別成立，卻無法提出如附表所示之
    3筆買賣契約各別成立之依據，僅空言陳稱兩造之交易模式
    為數量由原告視剩餘數量分配，因109年8月中旬後未調整口
    罩價格，而簡化交易流程云云，益徵兩造之交易習慣並非逐
    次就商品之品項、規格、數量、價格各別合意，而原則上是
    以109年5月29日成立之買賣契約為準，除事後經兩造合意變
    更（如：價格）者外，從而，原告此部分之主張，難認有據
    。
　㈢從而，兩造既已於109年5月29日成立買賣契約，並約定買賣
    契約之付款條件係由被告出售口罩取得價金後再行給付貨款
    ，而原告並未舉證被告已出售口罩並已取得價金，則本件付
    款條件尚未成就，是原告請求被告給付買賣價金，洵屬無據
    ，應予駁回。　
五、綜上所述，原告未能證明付款條件已成就，是原告依買賣契
    約之法律關係，請求被告給付40萬5,000元，及自110年4月2
    4日起至清償日止，按週年利率5％計算之利息，為無理由，
    應予駁回。
六、本件事證已經明確，兩造其餘主張、陳述及所提出之證據，
    核與判決之結果不生影響，爰不一一論述，併此敘明。
七、訴訟費用負擔之依據：民事訴訟法第78條。 　　
中　　華　　民　　國　　111 　年　　4 　　月　　22　　日
                  桃園簡易庭  法  官  陳容蓉
以上為正本係照原本作成。
如不服本判決，應於送達後20日內，向本院提出上訴狀並表明上
訴理由，如於本判決宣示後送達前提起上訴者，應於判決送達後
20日內補提上訴理由書（須附繕本）。如委任律師提起上訴者，
應一併繳納上訴審裁判費。
中　　華　　民　　國　　111 　年　　4 　　月　　25　　日
                              書記官  王翰揚
附表：
編號 交貨日期  買賣標的 數量 （個） 單價 (新臺幣) 1 109年9月15日 平面口罩 (規格：50片*72包*10箱) 36,000 4.5 2 109年10月21日 平面口罩 (規格：50片*72包*10箱) 36,000 4.5 3 109年10月26日 平面口罩 (規格：50片*72包*5箱) 18,000 4.5